【裁判字號】    94,上訴,1900
【裁判日期】    950227
【裁判案由】    違反毒品危害防制條例
【裁判全文】
臺灣高等法院高雄分院刑事判決        94年度上訴字第1900號
上  訴  人
即  被  告  甲○○
上列上訴人因被告違反毒品危害防制條例案件，不服臺灣高雄地
方法院94年度訴字第3210號中華民國94年11月11日第一審判決（
起訴案號：臺灣高雄地方法院檢察署94年度毒偵字第6157號，併
案案號：94年毒偵字第8411號），提起上訴，本院判決如下：
    主  文
原判決撤銷。
甲○○連續施用第一級毒品，累犯，處有期徒刑壹年貳月。扣案
之第一級毒品海洛因壹包（淨重零點壹伍公克，空包裝重零點貳
柒），沒收銷燬之。
    事  實
一、甲○○前於民國89年間，因施用毒品案件，經台灣高雄地方
    法院以裁定送觀察、勒戒後，認有繼續施用毒品傾向，經台
    灣高雄地方院裁定令入戒治處所施以強制戒治、停止戒治、
    撤銷停止戒治，而於90年10月18日強制戒治執行完畢，自臺
    灣屏東戒治所釋放，由臺灣高雄地方法院檢察署檢察官於90
    年11月7 日，以90年度戒毒偵字第1220號為不起處分確定後
    ，復於91年間，因施用毒品案件，經台灣高雄地方法院以91
    年度毒聲字第4803號裁定令入戒治處所施以強制戒治，並經
    本院以92年度上訴字第97號，判處有期徒刑10月確定，於92
    年12月25日入監執行，並於93年10月8 日縮短刑期執行完畢
    。
二、詎甲○○不知悔改，竟於強制戒治執行完畢釋放後5 年內，
    復基於施用第一級毒品之概括犯意，連續自94年4 月間某日
    起，至同年7 月19日13時50分起回溯24小時內之某時止，在
    其位於高雄縣鳳山市鎮○里○○街95號住處及設於高雄縣鳳
    山市區之公共廁所內，以針筒注射方式，施用第一級毒品海
    洛因多次。嗣於94年6 月29日15時20分許，在高雄縣鳳山市
    ○○路149 號，為警查獲，並扣得第一級毒品海洛因1 包（
    淨重0.15公克）。又於同年7 月19日經高雄縣政府警察局鳳
    山分局員警持檢察官簽發之強制到場許可書帶回警察局採尿
    送驗而查獲。
三、案經高雄市政府警察局苓雅分局報告臺灣高雄地方法院檢察
    署偵查起訴。
    理  由
一、訊據上訴人即被告甲○○對於上揭連續施用第一級毒品海洛
    因之事實，坦承不諱，而被告為警查獲及強制到場採尿所採
    之尿液，經送高雄市立凱旋醫院、長榮大學，以酵素免疫法
    （EIA）及 氣相層析質譜法（GC/MS）方 法檢驗結果，均呈
    現嗎啡陽性反應，此有該醫院94年7 月10日濫用藥物尿液檢
    驗報告、長榮大學94年8 月4 日確認報告各1 紙附卷可稽；
    而94年6 月29日被警查獲扣得之白色粉末1 包，經送法務部
    調查局鑑驗結果，確係第一級毒品海洛因無訛（淨重0.15公
    克，空包裝重0.27公克），有該局94年9 月14日調科壹字第
    220020 819號鑑定通知書1 紙在卷可參，綜上，被告連續施
    用第一級毒品海洛因之犯行，應堪認定。
二、被告甲○○前於89年間，因施用毒品案件，經台灣高雄地方
    法院以裁定送觀察、勒戒後，認有繼續施用毒品傾向，經台
    灣高雄地方院裁定令入戒治處所施以強制戒治、停止戒治、
    撤銷停止戒治，而於90年10月18日強制戒治執行完畢，自臺
    灣屏東戒治所釋放，由臺灣高雄地方法院檢察署檢察官於90
    年11月7 日，以90年度戒毒偵字第1220號為不起處分確定等
    情，有臺灣高等法院被告前案紀錄表、臺灣高雄地方法院檢
    察署90年度戒毒偵字第1220號不起訴處分書各1 份在卷可參
    ，是被告自94年4 月間某日起，至同年7 月19日13時50分回
    溯24小時內之某時止，連續施用第一級毒品海洛因之行為，
    既然均係在90年10月18日強制戒治執行完畢釋放後，5 年內
    再犯毒品危害防制條例第10條第1 項之罪，應依毒品危害防
    制條例第23條第2 項之規定，予以論罪科刑。
三、核被告所為，係犯毒品危害防制條例第10條第1 項之施用第
    一級毒品罪。被告持有第一級毒品後進而施用，其持有之低
    度行為應為施用之高度行為所吸收，故不另論其持有毒品罪
    。而被告先後多次施用第一級毒品海洛因之行為，時間緊接
    ，犯罪構成要件相同，顯係基於概括之犯意反覆為之，為連
    續犯，應依刑法第56條之規定，論以一施用第一級毒品罪，
    並依法加重其刑；公訴意旨雖僅就被告於94年4 月間某日起
    至同年6 月29日16時28分許採尿回溯24小時內某時止之施用
    第一級毒品海洛因部分，提起公訴，漏未就被告其餘（併案
    部分即自94年6 月29日16時28分許回溯24小時內某時起至同
    年7 月19日13時50分起回溯24小時內某時）施用第一級毒品
    部分，一併起訴，然未經起訴部分與起訴並經本案論罪科刑
    部分，具有連續犯之裁判上一罪關係，而為起訴效力所及，
    本院自得併為審理。又被告前於91年間，因施用毒品案件，
    經本院以92年度上訴字第97號，判處有期徒刑10月確定，於
    92年12月25日入監執行，並於93年10月8 日縮短刑期執行完
    畢，有前開被告前案紀錄表1 紙在卷可佐，被告於有期徒刑
    執行完畢，5 年內再犯本件有期徒刑之罪，為累犯，應依刑
    法第47條之規定，加重其刑，被告同時有二種以上刑之加重
    事由，應依法遞加之。
四、原審對被告為論罪科刑之判決固非無見，惟（一）原判決未
    及就併案（即94年7 月19日13時50分起回溯24小時內某時）
    被告連續施用第一級毒品犯行部分，經採尿送驗結果呈嗎啡
    陽性反應之事實及證據併予審酌敘明，自有未合，（二）原
    判決僅憑被告在原審之自白即認定被告連續施用第一級毒品
    之時間至94年10月間止，同有未洽。被告上訴意旨指摘原判
    決未及併予審判部分，上訴為有理由，應由本院將原判決予
    撤銷改判。爰審酌被告前因施用毒品經觀察、勒戒及強制戒
    治之程序後，仍無戒除賴毒品之惡習，竟再次施用毒品自戕
    其身，顯然缺乏戒絕毒品之決心，惟其行為尚未害及他人及
    其犯後坦承犯行，態度尚稱良好等一切情狀，量處如主文第
    2 項所示之刑。扣案之白色粉末1 包，係第一級毒品海洛因
    1 包（淨重0.15公克），已如前述，應依毒品危害防制條例
    第18條第1 項前段規定宣告沒收銷燬之，包裝袋則因摻含毒
    品，已難析離，應全部視為毒品予以沒收銷燬。至於送鑑耗
    損之海洛因粉末，既已滅失，自無庸再予宣告沒收銷燬之必
    要。
據上論結，應依刑事訴訟法第369 條第1 項前段、第364 條、第
299 條第1 項前段，毒品危害防制條例第10條第1 項、第18條前
段，刑法第11條、第56條、第47條，判決如主文。
本案經檢察官郭振昌到庭執行職務。
中    華    民    國    95    年    2     月    27    日
                  刑事第一庭    審判長法  官  郭雅美
                                      法  官  簡志瑩
                                      法  官  莊崑山
以上正本證明與原本無異。
如不服本判決，應於判決送達後10日內向本院提出上訴狀，其未
敘述理由者並應於提出上訴狀後10日內向本院補提理由書（應附
繕本）。
中    華    民    國    95    年    3     月    1     日
                                      書記官  張文斌
附錄本件判決論罪科刑法條：
毒品危害防制條例第10條
施用第1級毒品者，處6月以上5年以下有期徒刑。


司法院資訊處製作；財團法人民間司法改革基金會備份。
